Inventaris van het archief van de familie Van Vredenburch en aanverwante geslachten, 1315 - 1981
Nationaal Archief, Den Haag
- Hoofdarchief familie Van Vredenburch en aanverwante geslachten., A.
  - Van Vredenburch., I.
    - Stukken niet onder een der vorige hoofden te brengen., o.
      - Goederen in verschillende plaatsen., 2.
        - Rijswijk., g.
          - Ypenburg., 4.
            - Lijsten van vruchtboomen en nieuwe beplantingen op Ypenburg., 1747, 1753 en 1754; 689
            - Lijsten van meubelen en tuingereedschappen op Ypenburg., 1753 en 1 1754; 690
        - Schermer., h.
          - Overdracht van de helft van 14 morgen 550 roeden land in de Schermer aan den Molenweg door mr. P. Schagen qq. aan Willem van Borselen, koopman te Amsterdam. 1665 januari 10., 691
            Bij controle in 1973 Afwezig
        - Wateringen., i.
          - Verlei door de Staten van Holland van 3 perceelen land in Wateringen ten behoeve van Jacobus van Voorburch na opdracht van Jan Cornelin van der Marel, 1651 juni 16., 692
          - Huurcontracten van bouw - en tuinland in den Wippolder onder Wateringen, 1842 -en 1855; de bouwhoeve Duinzicht in den Groeneveldschen polder, 1846; de ridderhofstede Groeneveld, 1853; wei-en hooiland in den Noordpolder, 1857; en de buitenplaats Steenvoorde, 1855, de laatse met bijbehoorende correspondentie., 1842-1857; 693
        - Zoeterwoude., j.
          - Overdracht van een bouwhoeve met boomgaard, weiden en landerijen in den Grooten polder onder Zoeterwoude door kerkmeesters van de hoofdkerk binnen Leiden aan mr. Diderik van Leijden heer van Westbarendrecht. 1733 april 18., 694
      - Genealogie enz., 3.
        - Album met handteekeningen verzameld sedert 1837 juli 25 tot 1852 september 7., 1837-1852; 695
        - Handteekeningen van de stadhouders Willem III en Willem V, van bekende personen en van enkele familieleden., 696
        - Extracten uit de kohieren van den 200en penning van Dordrecht, Haarlem, Delft, Rijswijk, Voorburg, Leiden, Amsterdam, Gouda, Rotterdam, Gorkum, Schiedam, Schoonhoven, Brielle en Den Haag 1674-1679, uit de rekening van den 200 en penning van Delft over 1646, uit het kohier van den 1000en penning van Delft, 1654, en uit het kohier van den 100en penning van Delft., 1692; 697
          Deze extracten bevatten namen van inwoners van genoemde plaatsen en geven een aanwijzing omtrent de gegoedheid.
        - Genealogische aanteekeningen betreffende verschillende geslachten., 698
        - Afdrukken in lak van verschillende geslachtswapens., 699
        - Aanteekeningen omtrent geboorten en overlijden van leden van het geslacht Briel, geschreven door Cornelis Cornelisz. gezeid Briel uit aanteekeningen van zijn vader Cornelis Jacobsz. den Bem., 1553-1661; 700
        - Genealogische aanteekeningen van het geslacht Doublet., 701
        - Genealogische aantekeningen van het geslacht Van der Schellingh., 701BIS
        - Genealogische aanteekeningen van de familie Van Santen., 702
        - Notities omtrent de descendenten van de familie Van Schuijlenburgh., 703
      - Varia., 4.
        - Inventaris van het familiearchief Van Vredenburch., 1825; 1493; 1 omslag
        - Verhaal van een reisje door Nederland in 1850., 704
        - Zeer oude recepten tegen allerlei ziekten en voor de bereiding van spijzen, dranken, verfstoffen enz., 705
        - Recepten voor de behandeling van zieke paarden, volgens mededeeling van C.Meijer, paardenarts van Z.H. Willem V prins van Oranje verzameld door H. Schuurman, Met copie., 706-707; 2 deeltjes
          - Bestanddeel 1., 706
          - Bestanddeel 2., 707
        - Een portefeuille met verzamelde verzen en kleine geschriften., 708
        - Fragmenten van een dissertatie over verboden huwelijk tusschen voogd en pupil. In het Latijn. En gedrukte dissertatie., 709
        - Copieen van eenige leerredenen., 1860; 710
        - Schuldboek W 1673 (van een wijnhandelaar?)., 711
        - Korte memorie van een reis naar Engeland in gezelschap van den gezant Frederik van Reede van Renswoude in 1702., Overzicht van den toestand der vereenigde negotiatien op landen in Amerika in 1798 ten kantore van Stadnitzky Zn te Amsterdam opgericht, 1829 februari.; 712
        - Aanteekeningen omtrent eenige oude belastingen: troongeld, oorgeld, bezaaide landen, koehouders zoutgeld., 714
        - Gedrukte trekkingslijsten en staten van de vereeniging tot het uitkeeren van pensioenen, onder den naam: "Contract van overleving uit Noorzorg."., 1779 en 1819; 715
        - Eerste rekening van Cornelis Jan Backelsz als oom en voogd van twee kinderen van Bastiaan Jan Beuckelsz. en zijn vrouw Maritgen Corsdr. 1558-1567, overgeleverd aan weesmeesters van Delft, 29 april 1570., 716
        - Commissie van de Staten-Generaal voor Lucas Borgman tot contrarolleur der convooien en licenten te lommel. 1681 october 17., 717
        - Commissie van Gecommitteerde raden ter Adminiraliteit op de Maze voor Lucas Borgman tot commies ter recherche van de convooien en licenten te Delfshaven. 1683 november 3., 718
        - Octrooi van de Staten van Utrecht voor mr. Andreas Coelemey en Catharina Rost echtelieden om voor hun goederen te beschikken, 1717 juli 5., 719
        - Benoeming door Vladislaus IV, Koning van Polen van Rogierus de Cuipper, inwoner van Gedanen tot zijn dienaar, 1644 juni 6., 720
        - Kwitantie voor 19 R guldens en 16 st voor een graf van Claes van Nispen en andere kerkmeesters van de parochiekerk van O.L.V. van der Capellen in Brussel voor Elisabeth van der Bruggen weduwe van Corn. van Leefdale., 1525 mei 9; 721
        - Notarieele copie van het octrooi door de Staten van Holland verleend aan Harman van der Meer, heer van Hoogeveen, tot het bedijken van uitgeveende landen in het ambacht van Hoogeveen 1674 februari 1674 15. Met een gedrukt exemplaar., 722
        - Testament van Clara Jansdr van Sparwoude weduwe van mr. Arent Franc van der Meer. 1598 juni 12 en 1610 augustus 2., 1598, 1610; 723
        - Blafferd van de fidei-commissaire goederen toebehoorende aan de vier kinderen van den heer Ouwens, uit de nalatenschap van diens tante... Brouwer, opgemaakt door R van der Does weduwe Ouwens, zijn schoonzuster.., 724
        - Ontslag uit fidei-commissair verband van een rentbrief van f2000 door de Staten van Holland verleend aan Jan Stout en Margaretha van Rhee, echtelieden. 1684 september 22., 725
        - Bewijzen van eigendom van een obligatie ten laste van het comptoir Rotterdam dd. 1 februari 1707 behoorende tot de goederen van ..... van Twist en Wilhelmina Constantia van Hogeveen., 726
        - Sententie van het Hof van Holland in een kwestie omtrent de nalatenschap van Pieter Verdijn juwelier in den Haag, waarbij de executeur-testamentair veroordeeld wordt aan Margaretha Cabernel huivrouw van Michiel van Son een obligatie van f 4500.- af te staan. 1690 juli 10., 727
        - Stukken waarvan het verband met de overige papieren niet duidelijk is., 728
        - Promotiebul van de universiteit te Leiden voor Diederik van Leijden tot doctor in de rechten. 1763 september 5., 729
        - Opdracht voor richter en heemraden van Almkerk door Dirc Bloem Ghijsbrechtsz. aan Meinsen Jans Huijsmansz. van drie morgen land in de Bloemenhoeve tot Uuthoven, daarna verleent Meinsen dit land aan Dirk ten erftijns. 1384 maandags na St. Bavo. Met drie aangehechte charters van: 1403 dinsdag na Hemelvaart, waaebij Robbijn Bokelair, priester van Jan Arendsz. aanvaardt 8 1/2 morgen land en 5 hofsteden te Uppel enzoovoorts; 1403 op St. Lebuwijnsdag, waarby dezelfde die landen enz. aan Jan Arensz. ten erftijns verleent; en 1469 mei 24, waarbij Dirc Willemsz. van Claes die Borchgreve land opdracht te Zandwijk ten behoeve van St. Laurensaltaar in Almkerk., 730
        - Aanvaarding door Hessel Goetweert, priester, rector van St. Laurijsaltaar te Almkerk van een huis en hofstad met een stuk land, als Wouter de Wever placht te gebruiken voor zulken tijns als daarvoor gezet was ten behoeve van het altaar volgens vonnis van heemraden van Almkerk. 1422 des anderen daags na St. Bartholomeusdag., 731
  - Aanverwante geslachten., II.
    - Genealogie., a.
      Deze genealogische stukken vinden hier een plaats omdat ze meer dan een geslacht betreffen.
      - Genealogische aanteekeningen betreffende de familien Duist van Voorhout, Spiering, Pilgrom, Van Mierop, Cloeck enz., 17e en 18e eeuw; 732
      - Genealogien van Van der Graeff, Hogenhouck, Persijn, Beresteijn en Pauw., 17e eeuw; 733
      - Genealogien van der Graeff (Persijn), Van Beverwaerde, Pauw, Heemskerck, Pinsen en Duijst van Voorhout., 734
      - Genealogische aanteekeningen betreffende de geslachten Pauw en Hoogenhouck., 735
      - Genealogische aanteekeningen betreffende de geslachten Spieringh en Duijst van Voorhout., 736
    - Assendelft., b.
      - Genealogische aanteekeningen van de familie Van Assendelft., 737
      - Brieven diende om te bewijzen dat de voorouders der familie Van Assendelft zich noemden Vool van Assendelft., 1606-1636; 738
      - Willem van Assendelft., 1a.
        - Blafferd van de particuliere goederen toebehoorende aan Willem van Assendelft met aanteekening van ontvangen inkomsten uit die goederen over de jaren., 1639-1670; 739
        - Codicil van Willem van Assendelft gewezen landgifter en secretaris van Hof van Delft, 1688 october 26., 740
      - Nicolaas van Assendelft en Agnata van den Mierop en Maria van der Hoeff., b.
        - Blafferd van de particuliere goederen toebehoorende Nicolaas van Assendelft met aanteekeningen van ontvangen inkomsten uit die goederen over de jaren 1691-1695., 741
        - Schepenbrief van Delft, waarby heer Theod. van Nes op de hofstede van de Loo onder Voorburg, zoon van Johan van Nes, die een zoon was van Dirk Isnouts, brouwer, verkoopt aan Willem van Assendelft te Delft een kooltuin tusschen Oost- en Koepoort aldaar 1669 februari 17 met transfixen de oudste van 1521 december 18., 742
        - Huwelijksvoorwaarden tusschen mr. Nicolaas van Assendelft en Agneta van den Mierop. 1657 januari 12 en besloten testament van bovengenoemde echtgenooten 1658 november 16, met akte van opening 1667 februari 28., 1657-1667; 743
        - Inventaris van de goederen ten huwelijk aangebracht door mr. Nicolaas van Assendelft met Maria Magdalena van der Hoeff. 1668 september 16., 744
        - Testament van Nicolaas van Assendelft en Agnata van den Mierop 1658 november 16 met akte van opening na het overlijden van de vrouw 1667 februari 28, codicil van de vrouw 1660 juli 23 en akte approbatie van beide testamenten en het codicil 1666 maart 1. (Zie hierna no. 159)., 1658-1667; 745
        - Akte van surrogatie op mr. Willem van Assendelft Nieslaarz. tot mede-executeur van den boedel van Willem van Assendelft. 1693 maart 22., 746
        - Testament van mr. Nicolaas van Assendelft en zijn vrouw Maria Magdalena van der Hoeff ten voordeele van hun zoon mr. Willem 1692 december 9. Dubbel., 747
        - Extract uit het testament van mr. Nicolaas van Assendelft en zijn vrouw Maria Magdalena van der Hoeff, en stukken betreffende de scheiding der malatanschap van mr. Nicolaas van Assendelft tusschen zijn zoon mr. Willem van Assendelft en diens stiefmoeder., 1692-1702; 748
        - Inventaris van den inboedel van Willem van Assendelft, overleden te Delft 14 februari 1691, met taxatie zijner meubilaire goederen. 1691 februari 23., 749
        - Taxatie van de meubilaire goederen van Nicolaas van Assendelft 1702 januari 2 en verdeeling tusschen mr. Willem van Assendelft en zijn aanbehuwde moeder Maria Magdalena van der Hoeff., 750
        - Stukken betreffende proceskosten in een geding tusschen mr. Willem van Assendelft Nic. zoon en Maria Magdalena van der Hoeff weduwe van mr. Nicolaas van Assendleft 1695 - 1697 en staat der goederen ten huwelijk aangebracht door mr. Nicolaas van Assendelft., 1668, 1695-1697; 751
        - Mutueel testament van Nicolaas Kroeser medisch doctor en zyn vrouw Magdalena van den Mierop te Delft. 1606 januari 21 en juni 13., 752
        - Copie-testament van Dr. Nicolaas Groeser en Magdalena van den Mierop en stukken van een proces voor den Hoogen raad over de verdeeling der nalatenschap van Magdalena van den Mierop tusschen Dr. Nicolaas Croeser en de verdere erfgenamen., 1656-1679; 753
        - Invantaris der nalatenschap van Magdalena van den Mierop overleden 16 februari 1657 in leven gehuwd met Nicolaas Croeser, 1678 october 12., 754
        - Stukken betreffende de uitkeering van een som f 50.000.= uit de nalatenschap van Magdalena van den Mierop in leven echtgenoote van Nicolaas Croeser ten behoeve van de erfgenamen van haar zoon Hendrik Croeser., 1678-1681; 755
        - Minuten van een request aan Gecomitteerde raden van de Staten van Holland en Westfriesland van de erfgenamen van Magdalena van den Mierop, naar aanleiding van de betaling van de 200e penning, met bijlagen., 1687; 756
        - Eerste rekening van notaris Willem van Ruijven als administrateur over de goederen van David van den Mierop in leven burgemeester van Delft, afgehoord 21 November 1685 ten overstaan van mr. Nic. van Assendelft oud-schepen en weesmeester., 757
        - Tweede rekening van Gerrit van der Wel wegens ziin beheer der goederen toebehoorende Agneta van den Mierop (dochter van Hendrik van den Mierop en Ida Dirksdr. Meerman), haar aangekomen bij scheiding der nalatenschap harer ouders. 1655 december 10., 758
        - Codicil van Agneta van den Mierop echtgenoote van mr. Nicolaas van Assendelft 1660 juli 23 en geopend op verzoek van haar man 22 juni 1668., 759
          zie hiervoor nrs. 743 en 745
        - Akte van voogdijschap van Agneta van den Mierop waarbij zij haar man mr. Nicolaas van Assendelft bij doode van haar broer Dirk tot eenigen voogd benoemd over haar zoon Willem van Assendelft. 1667 januari 7., 760
      - Willem van Assendelft Magtilda Spiering Guldecroon., c.
        - Blafferd van goederen toebehoorende Wilhelm van Assendelft met aanteekening van ontvangen pachten, renten en intresten., 1683-1693; 761
        - Blafferd van de goederen en daaruit gekomen ontvangsten van Willem van Assendleft 22 juni 1694 te Delft gehuwd met Machtilda Spieringh Guldecroon weduwe van Dr. Samuel Nicolaas de Marets., 1694-1699; 762
        - Blafferd van goederen toebehoorende Willem van Assendelft met aanteekening van ontvangsten., 1695-1705; 763
        - Blafferd van de goederen (vermoedelijk) van Machtilda Spiering Guldecroon gehuwd met Willem van Assendelft., 1694-1724; 764
          Hierin genealogische aanteekeningen.
        - Kleine blafferd van de goederen van Willem van Assendelft en zijn vrouw Machtild Spiering Guldecroon., 1693-1696; 765
        - Korte notitie van landerijen als mij of mijn huisvrouw (Willem van Assendelft en Machtild Spiering?) toebehooren., 1705-1707; 766
        - Copie-extract van den staat en boedelscheiding der nagelaten goederen van Pieter Spieringh Gulderoon overleden te Delft 26 januari 1724 voor zooveel betreft datgene wat toegewezen is aan mr. Willem van Assendelft., 767
        - Inventaris der goederen ten huwelijk aangebracht door mr. Willem van Assendelft (eenige zoon van mr. Nicolaas van Assendelft en Agatha van den Mierop) in zijn huwelijk met Magtilda Spieringh Guldecroon. 1694 juni 21., 768
        - Inventaris der goederen ten huwelijk aangebracht door Magtilda Spieringh Guldecroon weduwe van Samuel Nicolaas des Marets, in haar huwelijk met mr. Willem van Assendelft. 1694 juni 21. Dubbel., 769
        - Accoord tusschen Urbanus van Brontgeest gehuwd met Maria Claasdr van Assendelft en zijn neef Nic. van Assendelft over een lijfrente van 50 gulden 's jaars voor Willem van Assendelft de jonge zoon van voormoemde Nicolaas., 770
        - Afgeloste schuldbrieven ten laste van mr. Willem Nic. van Assendelft en zijn vrouw Magtilda Spieringh Guldecroon., 1694-1734; 771
        - Conditien en voorwaarden van verkoop en huur van huizen en landen, verkocht door mr. Willem Nicolaasz. van Assendelft en zijn vrouw Machtilda Spiering Guldecroon., 1699, 1716 en 1724; 772
        - Akten van openbare verkoop van een huis en landerijen genaamd "de Roude Schoorsteen" onder Maasland, verkocht door de erfgenamen van mr. Willem van Assendelft en Magtild Spiering Guldecroon. 1740. Met oude huurcontracten en akten van taxatie., 773
        - Schepenbrief van Delft, waarbij de vier dochters en drie uitlandige zoons van wijlen mr. Willem van Assendelft en Machtilda Spiering Guldecroon aan deze, hunne moeder, verkoopen een kooltuin tusschen de Oost-en de Koepoort van Delft. 1735 juni 4., 774
        - Brieven van C.H. van Assendelft geboren Des Marets aan haar moeder Magtilda Spiering Guldecroon, weduwe van Willem van Assendelft., 1732-1737; 775
        - Brief van Pieter van Assendelft aan zijn moeder Magtilda Spiering Guldecroon. Batavia, 1736 april 7., 776
        - Afschrift van een volmacht van mr. Willem Nicolaasz. van Assendelft op zijn echtgenoote Magtilda Spiering Guldecroon om zyn goederen te administreeren. 1723 januari 9., 777
        - Akte van afstand door mr. Willem van Assendelft auditeur-militair te Namen ten behoeve van zijn moeder Magtild Spiering Guldecroon van het hem toekomende 6e part in de woning genaamd de Roode Schoorsteen aan de Oostgang te Delft. 1736 mei 2., 778
        - Verklaring van mr. Willem van Assendelft, auditeur-militair te Namen als executeur-testamentair van zijn moeder Magtild Spiering Guldecroon omtrent de ontvangst van de opbrengst van koeien, paarden en bouwgereedschap van Thijs Hendriksz. Mosterd in afslag van een som van f.1200.- welke deze aan Magtild Spiering Guldecroon schuldig was, 1740 mei 10., 779
        - Akte van voogdij van mr. Willem van Assendelft en Magtilda Spieringh Guldecroon echtelieden. 1694 augustus 30., Idem van Magtilda Spieringh Guldecroon. 1732 februari 4.; 780
        - Grosse van het testament van mr. Willem van Assendelft Nicsz. en Magtilda Spiering Guldecroon. 1699 januari 23., 781
        - Codicil van Willem Nicolaasz van Assendelft waarbij hij aan zijn vrouw en dochters een huis in Delft bespreekt. 1715 februari 10., 782
        - Volmachten voor Magtilda Spiering Guldecroon en brieven van haar kinderen over de verdeeling van de nalatenschap van hun vader mr. Willem van Assendelft., 1729-1732; 783
        - Inventaris der nalatenschap van mr. Willem van Assendelft, overleden 24 juni 1724 en scheiding der nalatenschap tusschen zijn kinderen Agneta Maria, Maria, Johanna Magtilda Isaak, Pieter, Willem en Henriette Charlotte. 1732 mei 16., 784
        - Copie van de inventaris van de nalatenschap van mr. Willem van Assendelft, overleden 1724, ten behoeve van zijn zeven kinderen., 785
        - Onderhandsche akte waarby Magtild Spiering Guldecroon, weduwe van mr. Willem Nicolaasz van Assendelft en haar zeven kinderen zich verbinden elk ? van de schulden te betalen welke nog ten laste staan van den boedel van mr. Willem van Assendelft, 1732 mei 16., 786
        - Autorisatie van de Staten van Holland en Westfriesland voor de de door de Weeskamer van Delft aangestelde voogden over de weeskinderen van mr. Willem van Assendelft om aan de moeder dier kinderen Magtildis Spieringh Guldecroon de jaarlijksche opbrengst uit te keeren der goederen nagelaten door haar oom Pieter Spieringh Guldecroon aan die kinderen vermaakt bij testament van 20 september 1720. 1724 december 19., 787
        - Testament van Magtilda Spiering Guldecroon eerst weduwe van Samuel Nicolaas Desmarets en nu van mr. Willem van Assendelft o.a. ten voordeele van haar dochter Catharina Henriette Desmarets huisvrouw van mr. Willem van Assendelft resident te Brussel. 1736 mei 28., 788
        - Akte van mede-voogdijschap voor Henry Desmarets gegeven door Magtilda Spiering Guldecroon over de minderjarige kinderen uit haar tweede huwelijk met mr. Willem van Assendelft. 1724 november 17., 789
        - Akte van autorisatie van Isaac van Assendelft, koopman, te Londen voor zijn broer mr. Willem, auditeur-militair te Namen tot scheiding van den boedel hunner moeder Magtilda Spieringh Guldecroon. 1731 januari 29 o.s., 790
        - Volmacht gegeven door den heer Van Assendelft minister-resident van de Staten-Generaal aan het Hof te Brussel aan zijn broer Willem van Assendelft om met de verdere erfgenamen de nalatenschap van zijn moeder Magtilda Spieringh Guldecroon te inventariseeren, 1740 februari 11., 791
        - Inventaris van de goederen van Machtild Spiering Guldecroon eerst weduwe van L.A. Desmarets en later van mr. Willem van Assendelft bij haar dood, 8 december 1739 te Delft, nagelaten en liquidatie van de erfgenamen. 1740 september 29., 792
      - Kinderen mr. Willem van Assendelft., d.
        - Octrooi van de Staten van Holland en Westfriesland voor Agneta Maria, Maria, Johanna Magtilda, Isaak, Pieter, Willem en Henriette Charlotte van Assendelft. om te ontvangen en deelen de nalatenschap van hun oudoom Pieter Spieringh Guldecroon niettegenstaande de twaalf jaren bij diens testament bepaald, dat de goederen onder beheer van weesmeesteren moesten blijven, nog niet ten einde waren. 1735 januari 15., 793
      - Agneta Maria, Maria, Johanna Magtilda en Henriette Charlotte van Assendelft., e.
        - Huurcontracten van een stuk hooiland groot twee morgen genaamd de Strijp gelegen onder Vrijenban, toebehoorende aan de vier dochters van mr. Willem van Assendelft en Magtilda Spiering Guldecroon., 1734-1761; 794
      - Johanna Magtilda en Henriette Charlotte van Assendelft., f.
        - Brieven van Isaac van Assendelft te Londen aan zijn zusters Johanna Magtilda en Henriette Charlotte van Assendelft., 1762-1778; 795
      - Agneta Maria van Assendelft., g.
        - Blafferd van de goederen toebehoorende Agnata Maria van Assendelft opgemaakt in 1746., 796
      - Johanna Magtilda van Assendelft., h.
        - Afschriften van testamenten van Pieter Spieringh Guldecroon Magtilda Spieringh Guldecroon, Isaac van Assendelft, Henriete Charlotte van Assendelft, Maria van Assendelft en Pieter van Assendelft, en staten hunner nagelaten goederen, transporten van obligatien enz., alle verzameld als bewijzen tot de bezittingen nagelaten door Jonkvrouw Johanna Magtilda van Assendelft., 797
        - Scheiding der goederen, waarvan Maria Machrtilda van Assendelft overleden te Kleef 1 april 1817 het vruchtgebruik heeft gehad en welke afkomstig waren uit de nalatenschap van Johanna Machtilda van Assendelft overleden te Delft 22 juni 1783 tusschen de nakomelingen van Machtilda Gerardina Beuine van Assendelft in leven echtgenoote van Jan Martinus Ravens voor de eene helft en de nakomelingen van Willemina Magtilda van Assendelft in leven echtgenoote van mr. Jacob van Vredenburch voor de andere helft. Met copieën van testamenten, boedelscheidingen, rekeningen en correspondentien met de erfgenamen gehouden door Jhr.mr. J.W.van Vredenburch over de verdeeling der nalatenschap., 1829 november 2; 798
        - 1e-7e rekening van mr. Jacob van Vredenburch als administrateur van de goederen nagelaten door Johanna Machtilda van Asendelft waarvan Maria Machtilda van Assendelft het vruchtgebruik heeft gehad, 1783-1811; en rekening van mr. Jan Willem van Vredenburch als administrateur derzelfde nalatenschap, gesloten 1816 met staten van die goederen enz., 1783-1811, 1816; 799
        - Rekening van mr. Jacob van Vredenburch en Canzius Onderdewijngaart wegens hun beheer der nalatenschap van Jkvr. Johanna Machtilda van Assendelft overleden, 22 juni 1783. 1784 mei 18., 800
      - Pieter van Assendelft., i.
        - Copie van het testament van Pieter van Assendelft. 1735 maart 23 en afgeloste schuldbrieven van Pieter van Assendelft., 1734-1735; 801
      - Willem van Assendelft Adriana Hoogwerff., j.